臺灣桃園地方法院刑事判決　　　　　　　　　　　　　九十一年度易字第七六一號
　　公　訴　人　臺灣桃園地方法院檢察署檢察官
　　被　　　告　丙○○
右列被告因竊盜案件，經檢察官提起公訴（九十一年度偵字第四七０五號），本院判
決如左：
        主  文
丙○○連續攜帶兇器，於夜間侵入住宅竊盜，累犯，處有期徒刑貳年。
        事  實
一、丙○○曾犯竊盜罪，經臺灣基隆地方法院於民國八十七年四月七日判處有期徒刑
    一年六月確定，甫於八十八年五月二十八日執行完畢，詎仍不知悔改，基於意圖
    為自己不法之所有之概括之犯意，（一）先於九十年五月二十九日凌晨四、五時
    許，至桃園縣龜山鄉○○路○段二四一巷三弄二一號二樓，爬越二樓陽台未上鎖
    之窗戶，徒手竊取闕宿慧所有之皮包一只，內含新台幣（以下同）一萬一千元、
    闕宿慧所有之國民身分證、駕照各一紙、印章一顆、提款卡三張、信用卡二張及
    ＭＯＴＯＲＯＬＡ牌二九八八型行動電話一支。（二）又於同年七月一日凌晨四
    、五時許，見臺北縣樹林市○○街○段一八九巷一號之樓下大門未鎖，即攜帶客
    觀上足對人之生命、身體法益構成危害之圓、尖、長型之鐵器至該號三樓，以該
    鐵器開啟該號三樓之大門進入，竊取己○○置於家中皮包內之九千元。（三）又
    於同年月十五日凌晨四、五時許，見臺北縣樹林巿福興街三六號之樓下大門未鎖
    ，即攜帶前開鐵器至該號三樓，以該鐵器開啟該號三樓之大門進入，竊取丁○○
    ○家中ＮＯＫＩＡ、ＭＯＴＯＲＯＬＡ行動電話各一支，現金六百元。（四）再
    於同月十六日凌晨四、五時許，見臺北縣樹林市○○街三二巷四一號之樓下大門
    未鎖，即攜帶前開鐵器至該號四樓，以該鐵器開啟該號四樓之大門進入，竊得戊
    ○○屋內所置行動電話二支、現金一萬三千元。（五）再於同年月三十日凌晨四
    時、五時許，見臺北縣樹林市街六０巷八號之樓下大門未鎖，即攜帶前開鐵器至
    該號五樓，以該鐵器開啟該號五樓之大門，竊得乙○○之現金五千元。嗣因於闕
    宿慧家中採得丙○○指紋，始為警獲悉其（一）之犯行，並在其於九十年十一月
    廿八日因逃避執行為警緝獲後，警方於同年十二月五日至臺灣基隆監獄借訊丙○
    ○，丙○○在警方尚未得知其之（二）至（五）之犯行前，即主動向警方自首，
    偕同警方至現場查證。
二、案經桃園縣警察局龜山分局報告臺灣桃園地方法院檢察署檢察官偵查起訴。
        理  由
一、訊據被告丙○○固對於右開犯行坦承不諱，然辯稱：伊之該等犯行，核與臺灣基
    隆地方法院九十年度易緝字第三一號屬連續犯裁判上一罪之案件，本案犯行已為
    該案判決既判力所及；伊係因精神病，頭痛得受不了才會去竊盜云云。惟查：觀
    諸卷附之臺灣基隆地方法院九十年度易緝字第三一號判決，被告於該案之連續竊
    盜犯行始於八十八年十一月廿七日訖於八十九年四月廿六日，而本案最早之犯行
    時間點則係九十年五月二十九日，距該案之最末犯行已時隔一年餘，自不得尚謂
    本案與該案係屬連續犯裁判上一罪之案件。再查，被告對於其所犯犯行均能明白
    陳述，並偕同警方前往竊盜現場查察，可見其犯案時並無陷於何等精神狀態瑕疵
    之地步，再者，被告因竊盜案經臺灣基隆地方法院於八十八年十一月十八日判處
    有期徒刑一年六月後，即逃避執行而遭通緝，至九十年十一月廿八日緝獲後始發
    配執行，其於入監執行後之九十年十二月五日始至獄外之行政院衛生署基隆醫院
    精神科看診，由卷附之該院病歷可知，被告自陳係一慢性精神病患者，於八十二
    、八十三年間曾至國軍八０二醫院、長庚醫院林口分院看診，之後即已約有五年
    時間未看診、治療，由是可知，被告之精神病進程慢性、長期之屬性，被告於五
    年之期間尚且未曾有何治療，其於案發時之精神狀態尚難證明有何等急性之缺陷
    ，使其在無意思決定能力之情形下，進而為無意識之竊盜犯行，其辯稱係因精神
    病，頭痛得受不了才會去竊盜云云，核無足採。此外，被害人甲○○、己○○、
    丁○○○、戊○○、乙○○亦於警訊、偵訊、本院審理時多次陳述渠等失竊財物
    之情節，而警方在桃園縣龜山鄉○○路○段二四一巷三弄二一號二樓之失竊地點
    採得指紋，經鑑驗確係被告之指紋，此有內政部警政署刑事警察局鑑驗書一紙在
    卷可稽，被告偕同警方至竊盜犯行地點查證，攝有照片八幀可資佐證，被告自白
    自堪認與真實相符。被告（二）至（五）之犯行，係在臺灣基隆監獄服刑，警方
    借訊之時，由其主動供出並偕同警方外出至犯案現場查證，此觀被告警訊筆錄自
    明，其既在警方及其他有犯罪偵查權限機關得知其犯行前，即主動向警供出，自
    符自首要件，並此敘明。
二、核被告犯行（一）之所為，係犯刑法第三百二十一條第一項第一款、第二款之加
    重竊盜罪，其犯行（二）至（五），則係攜帶對人之生命、身體法益構成危害之
    圓、尖、長型之鐵器犯之，故該等犯行核係犯刑法第三百二十一條第一項第一款
    、第三款之加重竊盜罪；公訴人認被告犯行（一）至（四）係犯刑法第三百二十
    條第一項之普通竊盜罪，犯行（五）係犯刑法第三百二十一條第一項第一款之加
    重竊盜罪，容有未洽，然起訴事實與本院判決事實同一，爰依法逕行變更起訴法
    條。被告前後多次犯行，時間緊接，所犯係構成要件相同之罪名，顯係基於概括
    之犯意為之，為連續犯，應論以情節較重之刑法第三百二十一條第一項第一款、
    第三款之加重竊盜罪，並依刑法第五十六條之規定加重其刑。被告曾犯竊盜罪，
    經臺灣基隆地方法院於八十七年四月七日判處有期徒刑一年六月確定，甫於八十
    八年五月二十八日執行完畢，此有台灣高等法院被告全國前案紀錄表一紙在卷可
    稽，其於執行完畢五年內再犯本件有期徒刑以上之罪，為累犯，應依刑法第四十
    七條之規定遞加重其刑。被告犯後自首，應依刑法第六十二條前段之規定，減輕
    其刑，並先加而後減。爰審酌被告屢次於夜間侵入民宅竊盜、對社會治安危害甚
    大、其所竊取之物品之價值、犯後態度等一切情狀，量處如主文所示之刑。被告
    犯案所用圓、尖、長型之鐵器並未扣案，被告自陳已然丟棄，自無諭知沒收之必
    要。末以，被告於短短二個月之期間即犯五件侵入民宅竊盜案，其有犯罪習慣至
    為灼然，然臺灣基隆地方法院九十年度易緝字第三一號判決已諭知其刑前強制工
    作三年，本案自無重覆諭知之必要，併予敘明。
據上論斷，應依刑事訴訟法第二百九十九條第一項前段、第三百條，刑法第五十六條
、第三百二十一條第一項第一款、第三款、第四十七條、第六十二條前段，判決如主
文。
本案經檢察官羅秀蓮到庭執行職務
中      華      民      國      九十一    年     六     月      十      日
                                臺灣桃園地方法院刑事第一庭
                                      法  官    曾  雨  明
右正本證明與原本無異。
如不服本判決，應於判決送達後十日內向本院提出上訴狀( 應附繕本 )，上訴於
臺灣高等法院。
                                      書記官    戴  育  萍
中        華        民        國     九十一   年     六    月    十七   日
附論罪科刑依據之法條：
刑法第三百二十一條第一項第一款、第三款
犯竊盜罪而有左列情形之一者，處六月以上五年以下有期徒刑：
一、於夜間侵入住宅或有人居住之建築物、船艦或隱匿其內而犯之者。
二、毀越門扇、牆垣或其他安全設備而犯之者。
三、攜帶兇器而犯之者。
四、結夥三人以上而犯之者。
五、乘火災、水災或其他災害之際而犯之者。
六、在車站或埠頭而犯之者。
前項之未遂犯罰之。
